臺灣苗栗地方法院民事小額判決　　　　　　　　　　九十三年度苗小字第六一八號
　　原　　　告　丁○○○保險股份有限公司
　　法定代理人　甲○○
　　訴訟代理人　丙○○
　　被　　　告　乙○○
當事人間請求侵權行為損害賠償事件，本院於民國九十三年九月十四日言詞辯論終結
，判決如下：
    主    文
被告應給付原告新台幣壹萬捌仟佰貳拾柒元，及自民國九十三年七月八日起至清償
日止，按年息百分之五計算之利息。
原告其餘之訴駁回。
訴訟費用新台幣壹仟元，由被告負擔新台幣陸佰伍拾元，餘由原告負擔。
本判決第一項得假執行。
    事實及理由
壹、原告之聲明：被告應給付原告新台幣（下同）二萬八千二百五十七元，及自起訴
    狀繕本送達翌日即民國九十三年七月八日起至清償日止，按年息百分之五計算之
    利息。
貳、事實摘要：
    原告主張被告於九十一年十月三日，駕駛車號七Ｕ─四０二二號自小客車，行經
    新竹市○○路一七六號前，因疏未注意汽車在雙向二車道行駛時，在劃有分向限
    制線之路段，不得駛入來車之車道內之規定而貿然駛入來車道內，撞及訴外人即
    被保險人黃蘭花向原告投保車體損失險之車號三Ｈ─三二０五號自小客車（以下
    簡稱系爭自小客車），致系爭自小客車受損。原告已依保險契約之約定，賠付訴
    外人黃蘭花二萬八千二百五十七元（其中工資為一萬二千七百零七元、零件費用
    為一萬五千五百五十元）。為此依保險法第五十三條及侵權行為之法律關係，訴
    請被告給付如主文第一項所示之金額及法定遲延利息等語；被告則未於言詞辯論
    期日到場，亦未提出書狀作何聲明或陳述。
、法院之判斷：
一、本件被告經合法通知，未於言詞辯論期日到場，核無民事訴訟法第三百八十六條
    所列各款情形，爰依原告之聲請，由其一造辯論而為判決。
二、本件原告主張被告於九十一年十月三日，駕駛車號七Ｕ─四０二二號自小客車，
    行經新竹市○○路一七六號前，因疏未注意汽車在雙向二車道行駛時，在劃有分
    向限制線之路段，不得駛入來車之車道內之規定而貿然駛入來車道內，撞及訴外
    人即被保險人黃蘭花向原告投保車體損失險之車號三Ｈ─三二０五號自小客車（
    以下簡稱系爭自小客車），致系爭自小客車受損。原告已依保險契約之約定，賠
    付訴外人黃蘭花二萬八千二百五十七元（其中工資為一萬二千七百零七元、零件
    費用為一萬五千五百五十元）之事實，業據提出汽車險賠款給付同意書暨領款收
    據、估價單、統一發票、汽車保險卡、行車執照、駕駛執照及系爭自小客車受損
    照片等件為證，並有新竹市警察局第二分局函覆之道路交通事故現場圖、道路交
    通事故調查報告表、談話筆錄及現場照片等在卷可按，而被告經合法通知，既不
    到場爭執，復未提出任何書狀供本院審酌，自堪信原告之主張為真實。
三、按注意汽車在雙向二車道行駛時，在劃有分向限制線之路段，不得駛入來車之車
    道內，道路交通安全規則第九十七條第二款定有明文。被告駕車行經前揭路段，
    疏未注意前開規定，致撞及訴外人黃蘭花所駕駛之系爭自小客車，且致系爭自小
    客車受損，則揆諸前揭規定，被告顯有過失甚明；而原告所承保之系爭自小客車
    受損既因被告之過失行為所致，二者間有相當因果關係亦至為明確。
四、次按不法毀損他人之物者，被害人得請求賠償其物因毀損所減少之價額，民法第
    一百九十六條定有明文；又物被毀損時，被害人除得依民法第一百九十六條請求
    賠償外，並不排除民法第二百十三條至第二百十五條之適用，依民法第一百九十
    六條請求賠償物被毀損所減少之價額，得以修復費用為估定標準，但以必要者為
    限，故修理材料以新品換舊品應予折舊，即以新零件更換舊零件之折舊部分，非
    屬必要費用，應予扣除（參照最高法院七十七年第九次民事庭會議決議）。查原
    告主張訴外人黃蘭花所有系爭自小客車遭被告撞及毀損，其所需修復費用其中工
    資為一萬二千七百零七元、零件費用為一萬五千五百五十元之事實，固如前述，
    惟訴外人黃蘭花所有之系爭自小客車係於八十九年七月二十五出廠，有汽車行車
    執照影本在卷可憑，迄本件車禍發生時即九十一年十月三日止，實際使用日數為
    二年二月又八日，依前揭說明，以新品換舊品而更換之零件，即應予折舊，而依
    行政院（七九）財字第０六七０號、台（四五）財字第四一八０號令所頒之「固
    定資產耐用年數表」及「固定資產折舊率表」之規定，系爭自小客車之耐用年限
    為五年，再依財政部（五八）如財稅發字第一０八三號發布之固定資產折舊採定
    率遞減法之計算方法，其每年應折舊千分之三六九，又參酌「營利事業所得稅結
    算申報查核準則」第九十五條第八項規定，固定資產折舊採用定率遞減法，以一
    年為計算單位，其使用期間未滿一年者，按實際使用月數相當於全年之比例計算
    之，不滿一月者，以月計，則上開修理費之零件部分一萬五千五百五十元，其折
    舊金額為九千九百三十元（１５５５０×０．３６９＝５７３８；00000－
    0000×０．３６９＝３６２１；00000－0000－0000×０．３
    ６９×３／１２＝５７１；５７３８＋３６２１＋５７１＝９９３０，元以下四
    捨五入）非屬必要費用，應予扣除，是系爭自小客車之零件部分修理費用為五千
    六百二十元（00000－0000＝５６２０），另工資部分為一萬二千七百
    零七元，合計必要之修復費用為一萬八千三百二十七元，原告主張之車輛修復費
    用，在此範圍內，係屬必要之修復費用，逾此範圍，即非可採。
五、再按被保險人因保險人應負保險責任之損失發生，而對於第三人有損失賠償請求
    權者，保險人得於給付賠償金額後，代位行使被保險人對於第三人之請求權；但
    其所請求之數額，以不逾賠償金額為限，保險法第五十三條第一項定有明文。原
    告已賠付其所承保訴外人即被保險人黃蘭花所有之系爭自小客車修理費，已如前
    述，自得代位訴外人黃蘭花行使對被告之損害賠償請求權，請求被告賠償上開必
    要之修復費用。從而，原告基於侵權行為及保險代位之法律關係，請求被告給付
    系爭自小客車之修復費用一萬八千三百二十七元，及自起訴狀繕本送達翌日即九
    十三年七月八日起至清償日止，按年息百分之五計算之法定遲延利息，即屬有據
    ，應予准許，逾此部分之請求，為無理由，應予駁回。
六、本件屬小額訴訟，就被告敗訴部分，應依民事訴訟法第四百三十六條之二十之規
    定宣告假執行。
七、據上論結，本件原告之訴為一部有理由，一部無理由，依民事訴訟法第四百三十
    六條之二十三、第四百三十六條第二項、第三百八十五條第一項前段、第七十九
    條、第四百三十六條之二十，判決如主文。
中　　　華　　　民　　　國　　九十三　　年　　　九　　　月　　二十三　　日
                                  苗栗簡易庭法　　　官    王萬金
正本係照原本作成。
如不服本判決，應於判決送達後二十日內，以判決違背法令為理由，向本院提出上訴
狀並表明上訴理由，及須按他造當事人之人數附繕本。上訴理由應表明：
  一、原判決所違背之法令及其具體內容，
  二、依訴訟資料可認為原判決有違背法令之具體事實。
如未表明上訴理由者，應於上訴後二十日內向本院提出上訴理由。
當事人如對本件訴訟內容有所疑義，得聲請閱卷。
中　　　華　　　民　　　國　　九十三　　年　　　九　　　月　　二十三　　日
                                            法院書記官    白孝慈
